臺灣高等法院高雄分院刑事判決　　　　　九十一年度上訴字第一八六號
　　上　訴　人　台灣屏東地方法院檢察署檢察官
　　被　　　告　甲○○　男( .
右上訴人因被告違反毒品危害防制條例案件，不服臺灣屏東地方法院九十一年度訴字
第四七五號中華民國九十一年九月卅日第一審判決（起訴案號：臺灣屏東地方法院檢
察署九十年度毒偵字第一四九七號），提起上訴（併辦案號：同署九十一年度毒偵字
第一二五八、一五九六號），本院判決如左：
      主      文
原判決撤銷。
甲○○連續施用第一級毒品，處有期徒刑壹年。第一級毒品海洛因壹包（驗後淨重零
點貳公克）沒收銷燬之。
      事      實
一、甲○○於民國（下同）八十八年間，因施用毒品案件，經台灣屏東地方法院以八
    十八年度毒聲字第二六七三號裁定送觀察勒戒後，認有繼續施用毒品傾向，再以
    八十九年度毒聲字第一七二號裁定令入戒治處所施以強制戒治，又於八十九年五
    月間，以八十九年度毒聲字第一二九三號裁定停止戒治付保護管束，其間，於八
    十九年八月間，以八十九年度毒聲字第一八一０號裁定撤銷停止戒治，令入戒治
    處所繼續戒治，而於九十年五月廿四日戒治期滿，由台灣屏東地方法院檢察署檢
    察官以九十年度戒毒偵字第四一三號為不起訴處分確定。
二、甲○○仍不思悔改，基於施用第一級毒品海洛因之概括犯意，又自九十一年四月
    二十三日中午起，至九十一年十月十七日中午止，在屏東縣新園鄉○○村○○路
    九九號自宅、新園鄉○○村○○路土地公廟前等處，每日一次，或四、五日一次
    ，而連續施用第一級毒品海洛因多次。其間，於九十一年四月廿四日九時二十分
    許，警方在甲○○之上開住處，查獲甲○○持有之海洛因一包（驗後淨重０．二
    公克），又於九十一年八月卅一日及同年十月十七日，經警方採尿送驗而查獲。
三、案由屏東縣警察局東港分局、屏東分局報請台灣屏東地方法院檢察署檢察官偵查
    起訴及移送併案審理。
      理      由
一、訊據被告甲○○對於前開連續多次施用第一級毒品海洛因之事實，供承不諱，並
    有被告為警採尿送驗均有施用海洛因之嗎啡陽性反應之屏東縣衛生局九十一年五
    月廿一日屏縣衛檢六字第九一０一二五號、九十一年九月廿五日屏縣衛檢六字第
    九一０二七四號、九十一年十一月十五日屏縣衛檢六字第九一０三二七號檢驗結
    果通知書三紙附卷可稽。扣案之白色粉末，經法務部調查局鑑驗結果，確屬海洛
    因無訛，有該局九十一年五月十四日調科壹字第二四０００二一三六號鑑定通知
    書在卷足憑。是被告施用海洛因之自白，與事實相符。被告雖又否認扣案之毒品
    海洛因為其所有云云，然查，警方係在被告使用之房間內冰箱中起出上述海洛因
    ，該海洛因係被告所有等情，已據證人即被告之兄方正雄於警訊時證述屬實。被
    告此部分供詞，非真實可採。又被告前因施用毒品案件，經觀察、勒戒及強制戒
    治期滿，由台灣屏東地方法院檢察署檢察官為不起訴處分，復有上述不起訴處分
    書、台灣高等法院被告全國前案紀錄表等附卷可按。綜上所，被告於戒治期滿
    五年內再犯施用第一級毒品罪，事證明確，其犯行洵堪認定。
二、查海洛因係毒品危害防制條例第二條第二項第一款所稱之第一級毒品，核被告施
    用毒品海洛因，係犯毒品危害防制條例第十條第一項之施用第一級毒品罪。被告
    多次施用第一級毒品，時間緊接，犯同一之罪名，顯係基於概括犯意反覆為之，
    應依連續犯規定以一罪論，並加重其刑。被告施用毒品前之持有毒品行為，應為
    其施用毒品之高度行為所吸收，不另論罪。又被告自九十一年四月廿四日起至同
    年十月十七日止之行為，雖未經公訴人起訴，因此部分與起訴部分之行為，有連
    續犯之裁判上一罪關係，為起訴效力所及，自應併予審理。
三、原審論處被告罪刑，固無不合，惟未及就上開為起訴效力所及之部分行為一併審
    理，尚有未洽。檢察官上訴意旨指摘原判決不當，為有理由，自應將原判決撤銷
    改判。爰審酌被告因施用毒品，經送觀察、勒戒及戒治後，猶再連續施用毒品，
    經警查獲後，仍不思悔改，又多次施用毒品，惡性非輕，姑念犯罪後坦承犯行，
    態度良好等一切情狀，量處如主文所示之刑。扣案之海洛因係毒品，依毒品危害
    防制條例第十八條第一項前段規定宣告沒收銷燬之。
據上論斷，應依刑事訴訟法第三百六十九條第一項前段、第三百六十四條、第二百九
十九條第一項前段、毒品危害防制條例第十條第一項、第十八條第一項前段、刑法第
十一條前段、第五十六條，判決如主文。
本案經檢察官林應華到庭執行職務。
中    華    民    國     九十一     年     十二       月      三十一    日
   臺灣高等法院高雄分院刑事第五庭
                                  審判長法官  吳水木
                                        法官  趙文淵
                                        法官  洪慶鐘
右正本證明與原本無異。
如不服本判決應於收受本判決後十日內向本院提出上訴書狀，其未述上訴理由者，
並得於提起上訴後十日內向本院補提理由書狀（均須按他造當事人之人數附繕本)「
切勿逕送上級法院」。
                                      書記官  彭筱瑗
中    華    民    國     九十二     年       一       月        三      日
附錄：本判決論罪科刑法條：
毒品危害防制條例第十條第一項
施用第一級毒品者，處六月以上五年以下有期徒刑。
                                                                  Ａ
